臺灣高等法院高雄分院刑事判決　　　　　　　　　　九十一年度上訴字第六號
　　上訴人
　　即被告　甲○○
右上訴人因違反毒品危害防制條例案件，不服臺灣高雄地方法院九十年度訴字第三一
四八號中華民國九十一年二月二十七日第一審判決（起訴案號：臺灣高雄地方法院檢
察署九十年度毒偵字第四三五九號，暨移送併辦九十一年度毒偵字第二三號）提起上
訴，本院判決如左：
    主  文
上訴駁回。
    事  實
甲○○於民國八十年間，曾因麻醉藥品管理條例案，經台灣高雄地方法院判處有期徒
刑六月確定，於八十年間已執行完畢，於八十四年間，又因違反肅清煙毒條例案件，
經同法院判處有期徒刑三年四月確定，原預定於八十七年十二月廿四日執行完畢，提
前於八十六年七月十四日假釋出獄，嗣經本院撤銷假釋，並送執行殘刑，而迄八十九
年九月八日因縮刑而執行完畢；於八十七年間因施用毒品案件，經送觀察勒戒後，認
有繼續施用毒品之傾向，並強制戒治後交付保護管束期滿，而經臺灣高雄地方法院檢
察署檢察官於八十八年九月二十七日以八十八年度戒毒偵字第二００號為不起訴處分
確定，詎仍不知悔改，復於九十年九月二十日晚上七、八時許，在高雄縣境內不詳處
所，以將海洛因加水用針筒注射及將安非他命置於鋁鉑紙上燒烤後吸用所產生之霧化
氣體等方式，施用第一毒品海洛因及第二級毒品安非他命各一次，於同年月二十一日
上午六時四十分許，在高雄縣彌陀鄉○○○路與省道台十七線濱海公路旁，為警查獲
，並當場自甲○○穿著之褲袋內及所駕駛車牌號碼ＺＩ六二四三號自小客車內，各扣
得殘留有海洛因之夾鏈袋二只、注射針筒二支，經檢察官訊畢後飭回後，復承前開施
用第一級毒品之概括犯意，於同年十二月七日上午七、八時許，在高雄縣橋頭鄉○○
村○○路大同巷十一號住處，再以同上施用海洛因方式，施用一次，旋於同年月日下
午三時許，在上址為警拘提到案時經採尿送驗而查獲。案經高雄縣警察局岡山分局移
送臺灣高雄地方法院檢察署檢察官偵查起訴暨移送併辦。
    理  由
一、右揭事實，業據被告於原審中坦認不諱；被告於九十年九月二十一日經警採尿送
    驗，結果有甲基安非他命及嗎啡均陽性反應，於九十年十二月七日再經警採尿送
    驗，結果又有嗎啡陽性反應等情，有高雄縣政府、高雄市政府衛生局煙毒尿液檢
    驗成績書各一紙附卷可稽（原審卷一四頁、二三號偵卷四頁），並有注射針筒二
    支、夾鏈袋二只附卷足資佐證，而該注射針筒二支及夾鏈袋二只經送高雄醫學大
    附設中和紀念醫院檢驗均有海洛因陽性反應，有該院九一０一─二七、九一０一
    ─二八號檢驗報告二紙在卷可憑（原審卷二八、二九頁），被告前開自白核與事
    實相符，自堪採信。被告於八十七年間因施用毒品案件，經裁定送觀察勒戒後，
    因認有繼續施用毒品之傾向，經裁定強制戒治後交付保護管束期滿，曾經臺灣高
    雄地方法院檢察署檢察官於八十八年九月二十七日以八十八年度戒毒偵字第二０
    ０號為不起訴處分確定乙節，亦有該不起訴處分書及刑案資料查註紀錄表各一份
    附卷足稽（四三五九號偵卷一三頁、二三號偵卷七至一一頁），其於不起訴處分
    確定後五年內再犯本件毒品害防制條例第十條第一、二項之罪之事證明確，犯行
    自堪認定。至被告前開第一次查獲前施用第一、二級毒品之時間，公訴人僅泛言
    ：「九十年九月二十一日十二時許回溯二十四小時內之某時」，經被告於原審中
    明確坦承係於九十年九月二十日晚上七、八時許，爰補正具體載明，附此敘明。
二、核被告所為係犯毒品危害防制條例第十條第一項之施用第一級毒品罪及同條第二
    項之施用第二級毒品罪。被告持有第一級毒品海洛因（二次）、第二級毒品安非
    他命，嗣進而施用之，其持有之低度行為應為施用之高度行為所吸收，均不另論
    罪。又被告先後二次施用第一級毒品海洛因之行為，時間緊接，所犯罪名相同，
    顯係出於概括之犯意為之，為連續犯，爰依刑法第五十六條之規定以一罪論，並
    加重其刑。被告於九十年十二月七日施用第一級毒品海洛因之犯罪事實，固未據
    起訴，惟與前開起訴並論罪科刑部分，有連續犯之裁判上一罪關係，仍為起訴效
    力所及，本院自應一併審究。被告前開所犯二罪，犯意各別，罪名互殊，應予分
    論併罰。被告於八十四年間，又因違反肅清煙毒條例案件，經同法院判處有期徒
    刑三年四月確定，原預定於八十七年十二月廿四日執行完畢，提前於八十六年七
    月十四日假釋出獄，嗣經本院撤銷假釋，並送執行殘刑，而迄八十九年九月八日
    因縮刑而執行完畢之事實，有刑案查註紀錄表在卷可按，其於刑之執行完畢後五
    年之內再犯本件二罪，均為累犯，均應加重其刑，其中施用第一級毒品部分並遞
    加重之。被告犯罪事證已明，原審乃依毒品危害防制條例第十條第一項、第二項
    、第十八條第一項前段，刑法第十一條、第五十六條、第四十七條、第五十一條
    第五款等規定，並審酌被告曾有煙毒前科，且經檢察官依初次戒治期滿為由不起
    訴處分確定後，猶繼續施用毒品，顯不知悔改警惕，且無戒除之決心，本不宜寬
    貸，惟念其乃自戕行為及犯後坦承犯行，態度良好等一切情狀，就施用第一級毒
    品部分處有期徒刑八月，施用第二級毒品部分處有期徒刑三月，應執行有期徒刑
    十月，又敘明本件扣案殘留第一級毒品海洛因之夾鏈袋二只、注射針筒二支，因
    與所含毒品殘餘無法分離，亦視同毒品，爰依毒品危害防制條例第十八條第一項
    前段之規定均沒收銷燬之。扣案之空夾鏈袋一包，非供被告犯罪之用，且非被告
    所有（馬明正所有，八二五號警卷五頁反面、四三五九偵卷一一頁反面），亦非
    屬違禁物；供被告施用安非他命之鋁鉑紙、於九十年十二月七日施用海洛因之注
    射針筒均未扣案，並經被告陳明已丟棄等語在卷，復無證據證明尚屬存在，爰均
    不另為沒收之諭知等情，認事用法均無不合，量刑亦稱妥適，被告未具理由上訴
    ，空言指摘原判決不當，核無理由，應予駁回。
三、被告經合法傳喚，無正當理由不到庭，不待其陳述逕為判決。
據上論斷，應依刑事訴訟法第三百六十八條、第三百七十一條，判決如主文。
本案經檢察官沈紹嘉到庭執行職務。
中    華    民    國        九十一      年      五      月    二十九    日
                              臺灣高等法院高雄分院刑事第八庭
                                  審判長法官  郭雅美
                                        法官  張盛喜
                                        法官  洪兆隆
右正本證明與原本無異。
施用第一級毒品部分如不服本判決應於收受本判決後十日內向本院提出上訴書狀，其
未述上訴理由者，並得於提起上訴後十日內向本院補提理由書狀（均須按他造當事
人之人數附繕本)「切勿逕送上級法院」。
其餘部分不得上訴。
                                      書記官  吳福連
中    華    民    國        九十一      年      六      月      三      日
附錄本件判決所引法條：
毒品危害防制條例第十條第一項、第二項
施用第一級毒品者，處六月以上五年以下有期徒刑。
施用第二級毒品者，處三年以下有期徒刑。
                                                                      Ｈ
